臺灣南投地方法院民事簡易判決
110年度投簡字第334號
原      告  簡魯秀英
訴訟代理人  簡瑞猷  
被      告  莊童宇  
上列當事人間請求損害賠償事件，本院於民國110年11月4日言詞
辯論終結，判決如下：
    主      文
被告應給付原告新臺幣40萬4,014元，及自民國110年5月7日起至
清償日止，按週年利率百分之5計算之利息。
原告其餘之訴駁回。
訴訟費用由被告負擔百分之73，餘由原告負擔。
本判決第1項得假執行。
    事實及理由
壹、程序事項：
    被告未於言詞辯論期日到場，核無民事訴訟法第386條各款
    所列情事，爰依原告聲請，由其一造辯論而為判決，合先敘
    明。
貳、實體事項：
一、原告主張：原告於民國108年8月22日22時8分許，騎乘車牌
    號碼000-000號普通輕型機車（下稱系爭A車），沿南投縣草
    屯鎮碧山南路（下稱系爭路段）由東往西方向行駛，行經系
    爭路段170號旁（下稱系爭地點）時，被告駕駛車牌號碼000
    -0000號自用小客車（下稱系爭B車）臨時停放於系爭地點路
    旁，適於同一時地欲在系爭地點起駛，而被告本應注意車輛
    由路旁起駛時，應充分注意前後左右車輛並讓行進中車輛先
    行，竟未注意及確認後方車輛即貿然起駛，不慎撞擊系爭A
    車，致原告受有右側遠端鎖骨骨折、右側股骨近端轉子間粉
    碎性骨折、右肘及左手擦挫傷等傷害（下稱系爭傷害）。而
    原告因上開傷害身心受創，被告應賠償原告新臺幣（下同）
    54萬9,561元，爰依民法第184條第1項前段、第191條之2及
    第195條第1項規定提起本件訴訟等語。並聲明：被告應給付
    原告54萬9,561元，及自起訴狀繕本送達翌日起至清償日止
    ，按週年利率5%計算之利息。
二、被告未於言詞辯論期日到場，亦未提出書狀作何聲明陳述。
三、本院得心證理由：　
　　㈠原告前揭主張，業據其提出本院109年度投交簡字第403號
      刑事簡易判決、臺灣南投地方檢察署檢察官聲請簡易判決
      處刑書、佑民醫院診斷書及門診收據、勝祥醫療器材行估
      價單及統一發票、吉康護理之家收款單、受傷照片3張、
      道路交通事故初步分析研判表、南投縣區車輛行車事故鑑
      定會鑑定意見書等件在卷可佐（本院卷第21-43、365、37
      3-379頁），並經本院依職權調閱本院109年度投交簡字第
      403號刑事案卷核閱無訛。且被告經本院合法通知，未於
      言詞辯論期日到場，亦未提出任何書狀對原告主張之事實
      爭執，依民事訴訟法第280條第3項前段準用同條第1項之
      規定，視同自認。從而，原告上開之主張，堪信為真實。
　　㈡按當事人主張有利於己之事實者，就其事實有舉證之責任
      （民事訴訟法第277條本文）。民事訴訟如係由原告主張
      權利者，應先由原告負舉證之責，若原告先不能舉證，以
      證實自己主張之事實為真實，則被告就其抗辯事實即令不
      能舉證，或其所舉證據尚有疵累，亦應駁回原告之請求，
      （最高法院17年上字第917號判例意旨參照）。查原告固
      因被告前揭行為，受有前開損害，業如前述，被告自應就
      原告上開所受損害負賠償責任，然就原告所主張賠償責任
      之範圍、項目、金額等節，仍應由原告舉證以實其說，若
      原告未能舉證，即不能認原告該部分之主張為有理由。爰
      就原告主張之損害賠償金額，逐一認定並論述如下：
　　1.醫療費用22萬2,399元部分：
　　　原告主張其因被告於前揭時地之過失傷害行為，受有系爭
      傷害結果，致支出醫療費用22萬2,399元乙節，已提出佑
      民醫院住院治療自費項目明細證明、勝祥醫療器材行估價
      單及統一發票在卷為憑（本院卷第37-41、101-125頁）。
      且原告於本院審理時同意以上開單據所計算之金額作為醫
      療費用之請求（本院卷第400頁），是原告請求醫療費用2
      2萬2,399元部分，核屬有據，應予准許。
　　2.看護費用4萬8,567元部分： 
　　  原告主張其因本件事故所受傷害需專人看護2個月等情，
      此有佑民醫院診斷證明書、吉康護理之家收款單各1份附
      卷可佐（本院卷第27、43頁），足見原告主張其因本件事
      故有聘請專人看護2個月等節為有理由，是原告請求看護
      費用4萬8,567元，即屬有據。
　  3.薪資損失13萬8,000元部分：
　　　另原告請求6個月無法工作之薪資損失，業據其提出佑民
      醫院診斷證明書為證（本院卷第27頁）。觀諸該診斷證明
      書內容所載：「原告因本件傷害於108年5月22日在本院急
      診住院並接受治療，並108年5月29日出院，出院期間需專
      人看護照顧2個月，術後應休養6個月」，堪認原告確因本
      件傷害而受有6個月不能工作之薪資損失。而原告於本件
      事故發生前在双喜小吃部工作，每月薪資為2萬3,100元，
      有在職薪資證明可參（本院卷第369頁）。是原告請求薪
      資損失13萬8,000元（計算式：23,1006=138,000），核
      屬有據。
　　4.精神慰撫金20萬元部分：
　　　按因故意或過失，不法侵害他人之權利者，負損害賠償責
      任；不法侵害他人之身體、健康、名譽、自由、信用、隱
      私、貞操，或不法侵害其他人格法益而情節重大者，被害
      人雖非財產上之損害，亦得請求賠償相當之金額，分別於
      民法第184條第1項前段及第195條第1項定有明文。復按不
      法侵害他人之人格權，被害人受有非財產上損害，請求加
      害人賠償相當金額之慰撫金時，法院對於慰撫金之量定，
      應斟酌實際加害情形、所造成之影響、被害人痛苦之程度
      、兩造之身份地位經濟情形及其他各種狀況，以核定相當
      之數額（最高法院47年台上字第1221號、51年台上字第22
      3號判例要旨參照）。經查，原告自述其國小肄業，現職
      為洗碗工，因疫情至今工作不穩定，每月收入約1萬9,000
      元，目前活動仍不便（本院卷第401頁）；被告現職從商
      ，大學肄業等情，有警詢筆錄可參（南投縣政府警察局草
      屯分局投草警偵字第1080026161號刑案偵查卷宗第3頁）
      ，並參酌兩造之稅務電子閘門財產所得調件明細表之財產
      ，本院審酌兩造身分資力、原告所受傷害程度，對於身體
      、精神上所造成之痛苦等情形，認原告所得請求被告賠償
      精神慰撫金部分，以6萬元為適當，逾此範圍之請求，則
      屬無據。
    5.從而，原告所得向被告請求之損害賠償為46萬8,966元（
      計算式：222,399+48,567+138,000+60,000＝468,966元）
      。
　　㈢末按保險人依本法規定所為之保險給付，視為被保險人損
      害賠償金額之一部分；被保險人受賠償請求時，得扣除之
      （強制汽車責任保險法第32條）。是汽車強制責任保險之
      保險人依該法規定給付保險金者，於該範圍內，加害人或
      強制汽車責任保險之被保險人之損害賠償責任即因而解免
      。經查，原告因被告上開過失傷害行為已領取強制汽車責
      任保險6萬4,952元，業據提出草屯鎮農會存摺影本在卷可
      參（見本院卷第367頁），應依前揭規定扣除。依前揭說
      明扣除原告已領取強制汽車責任保險6萬4,952元後，原告
      僅能再向被告請求40萬4,014元【計算式：468,966－64,95
      2＝404,014元】。
四、綜上所述，原告第184條第1項前段、第191條之2及第195條
    第1項規定請求被告損害賠償，僅於如主文第1項所示之範圍
    內，為有理由，應予准許。逾此範圍部分，則屬無據，不應
    准許。
五、本件係適用簡易程序所為被告敗訴判決，爰依民事訴訟法第
    389條第1項第3款之規定，就原告勝訴部分依職權宣告假執
    行。
六、訴訟費用負擔之說明：民事訴訟法第79條。
中　　華　　民　　國　　110 　年　　12　　月　　9 　　日
                  南投簡易庭  法  官　鄭煜霖
以上為正本係照原本作成。
如不服本判決，應於送達後20日內，向本院提出上訴狀並表明上
訴理由，如於本判決宣示後送達前提起上訴者，應於判決送達後
20日內補提上訴理由書（須附繕本）；並向本院繳足上訴裁判費
。
中　　華　　民　　國　　110 　年　　12　　月　　9 　　日
　　　　　　　　　　　　　　　書記官  洪妍汝